hu: Melodika méretosztálya: Kiterjesztett hangtartományú; Mini; Normál; Egyéb
lt-LT: Melodikos dydžio klasė: Išplėstinis diapazonas; „Mini“; Standartinis; Kita
sk-SK: Veľkostná trieda melodiky: Rozšírený rozsah; Mini; Štandardné; Iné
cs: Třída velikosti melodiky: Rozšířený rozsah; Mini; Standardní; Jiné
sl-SI: Razred velikosti melodike: Razširjen obseg; Mini; Standard; Drugo
pl: Klasa rozmiaru melodyki: Rozszerzony zakres; Mini; Standardowe; Inne
it: Classe di dimensione della melodica: Estensione ampliata; Mini; Standard; Altro
en: Melodica size class: Extended range; Mini; Standard; Other
pt-BR: Melódica classe de tamanho: Alcance estendido; Mini; Padrão; Outro
es: Clase de tamaño de la melódica: Rango extendido; Mini; Estándar; Otro
ja: メロディカのサイズクラス: エクステンデッドレンジ; ミニ; 標準; その他
nb: Størrelsesklasse for melodica: Utvidet register; Mini; Standard; Annet
da: Melodica størrelsesklasse: Udvidet omfang; Mini; Standard; Andet
th: คลาสขนาดเมโลดิกา: ขยายช่วงเสียง; มินิ; มาตรฐาน; อื่นๆ
ru: Класс размера мелодики: Расширенный диапазон; Мини; Стандартный; Другое
nl: Melodica maatklasse: Uitgebreid bereik; Mini; Standaard; Overige
tr: Melodika boyut sınıfı: Genişletilmiş aralık; Mini; Standart; Diğer
zh-TW: 口風琴尺寸等級: 加長音域; 迷你; 標準; 其他
zh-CN: 口风琴尺寸等级: 扩展音域; 迷你; 标准; 其他
vi: Kích thước Melodica: Dải mở rộng; Mini; Tiêu chuẩn; Khác
ko: 멜로디카 크기 등급: 확장 범위; 미니; 표준; 기타
ro-RO: Clasa dimensională a melodicii: Gamă extinsă; Mini; Standard; Altele
sv: Storleksklass för melodika: Utökat omfång; Mini; Standard; Annat
bg-BG: Размерен клас на мелодиката: Разширен обхват; Мини; Стандартен; Друго
fr: Catégorie de taille du mélodica: Gamme étendue; Mini; Standard; Autre
hr-HR: Klasa melodične veličine: Prošireni raspon; Mini; Standardni; Ostalo
pt-PT: classe de tamanho Melodica: Extensão alargada; Mini; Padrão; Outro
fi: Melodikan kokoluokka: Laajennettu ääniala; Mini; Vakio; Muu
el: Κατηγορία μεγέθους μελόντικας: Εκτεταμένο εύρος; Μίνι; Τυπικό; Άλλο
de: Größenklasse der Melodica: Erweiterter Tonumfang; Mini; Standard; Sonstiges